【裁判字號】    92,訴,297
【裁判日期】    920819
【裁判案由】    違反著作權法
【裁判全文】
臺灣嘉義地方法院刑事判決                          九十二年度訴字第二九七號
    公  訴  人  臺灣嘉義地方法院檢察署檢察官
    被      告  甲○○
右列被告因違反著作權法案件，經檢察官提起公訴（九十二年度偵字第一五五八、一
七八七號），本院判決如左：
    主  文
甲○○以明知為侵害著作權之物，意圖營利而交付之方法侵害他人之著作權為常業，
累犯，處有期徒刑壹年參月。扣案如附表一所示盜版影音光碟玖片、附表二所示盜版
音樂光碟貳佰陸拾陸片、投錢筒壹個、現金新臺幣玖拾元均沒收。
    事  實
一、甲○○前因妨害風化案件，經本院於民國八十五年十一月十五日以八十五年度訴
    字第六七一號判決處有期徒刑五年二月確定，甫於九十年八月十五日假釋期滿，
    以已執行論，仍不知悔改。明知附表一所示之影音光碟、附表二所示之音樂光碟
    ，分別係屬各該公司享有著作權之錄音及錄影著作，為不詳姓名之人未經上開公
    司同意或授權，而擅自重製之物。竟意圖營利，於不詳時間，分別向綽號「阿海
    」、「阿泰」等不詳姓名之成年男子，以每片新臺幣（下同）二十、三十元之價
    格購入如附表一、二所示之盜版影音、音樂光碟後，自九十一年三月二十日起，
    在嘉義市○區○○路六十六號前擺設攤位，分別以每片音樂光碟五十元、每片影
    音光碟一百元之價格，出售予不特定之顧客，並以此項收入為主要生活之資，而
    以之為業，侵害他人之著作權。嗣於九十二年二月二十三日下午二時二十分許，
    為警查獲，並扣得如附表一所示盜版影音光碟九片、附表二所示盜版音樂光碟共
    二百六十六片、投錢筒一個、販售光碟所得九十元。
二、案經附表所示公司訴由嘉義市警察局第一分局報由臺灣嘉義地方法院檢察署檢察
    官偵查起訴。
    理  由
一、右揭事實，業據被告甲○○坦承不諱，核與證人即被告之母陳秀枝、祖父陳榮隆
    、友人施昱丞之證述，及告訴代理人丙○○、林昌賢、乙○○、張家禮之指訴情
    節相符。又扣案如附表一所示之影音光碟片、附表二所示之音樂光碟片，確係他
    人擅自重製而侵害告訴人著作權之盜版物品，除經告訴代理人丙○○、林昌賢、
    乙○○、張家禮指訴明確。此外，並有附表一所示盜版影音光碟九片、附表二所
    示盜版音樂光碟二百六十六片、投錢筒一個、販售光碟所得九十元扣案可憑。綜
    上，本件事證明確，被告犯行，堪予認定。
二、按刑法上所謂常業犯，係指反覆以同種類之行為為目的之社會活動之職業性犯罪
    而言，亦即恃犯罪所得以維生，至犯罪時間長短、所得多寡、是否恃此為唯一謀
    生職業，均非所問。被告自承因沒錢找不到工作，始販售盜版光碟，販售時間已
    近一年，而扣案之盜版光碟數量非少、種類亦繁，益徵被告係恃販售該等盜版光
    碟維生，是被告本於常業之犯意而為，至為明確。另按被告犯罪後，著作權法業
    於九十二年七月九日公布施行，對於被告所為犯行，新舊法均有處罰之規範，但
    以被告行為時即修正前之法律，對被告較為有利，依刑法第二條第一項後段之規
    定，自應適用修正前之著作權法規定。是核被告所為，係犯著作權法第九十四條
    之以犯第九十三條第三款，即同法第八十七條第二款之以明知為侵害著作權之物
    ，意圖營利而交付，侵害他人之著作權為常業罪。被告明知為侵害著作權之物意
    圖散布而陳列之行為，為販賣行為所吸收，自無庸另行論罪。又被告以一販賣非
    法重製之盜版影音光碟及盜版音樂光碟之行為，同時侵害數告訴人之著作財產權
    ，為想像競合犯，應依刑法第五十五條之規定，從一重處斷。又被告前因妨害風
    化案件，經本院於八十五年十一月十五日以八十五年度訴字第六七一號判決處有
    期徒刑五年二月確定，甫於九十年八月十五日假釋期滿，以已執行論，有臺灣高
    等法院被告全國前案紀錄表附卷可稽，其受有期徒刑之執行完畢，五年以內再犯
    有期徒刑以上之罪，為累犯，依法加重其刑。爰審酌被告為一己私利，漠視著作
    財產權人對著作物所投注之大量心力，違反國際上普遍強調保護智慧財產權，以
    期發揚人類精神創作之潮流，販賣品質低劣之盜版品，對著作財產權人所生之損
    害非小，固屬非是，惟犯後坦承犯行，態度尚稱良好，頗具悔悟等一切情狀，量
    處如主文所示之刑。至扣案如附表一所示盜版影音光碟九片、附表二所示盜版音
    樂光碟二百六十六片、投錢筒一個，均為被告所有，且係供前揭犯罪所用之物；
    現金九十元，則係其販售光碟之所得，此業據被告供明在卷，應依刑法第三十八
    條第一項第二款、第三款規定，宣告沒收。
據上論斷，應依刑事訴訟法第二百九十九條第一項前段，修正前著作權法第九十四條
、第九十三條第三款、第八十七條第二款，刑法第二條第一項後段、第十一條前段、
第五十五條、第四十七條、第三十八條第一項第二款、第三款，判決如主文。
本案經檢察官陳鈴香到庭執行職務
中      華      民      國    九十二    年      八      月     十九     日
                              臺灣嘉義地方法院刑事第三庭
                                  法  官  張    育    彰
右正本證明與原本無異。
如不服本判決，應於判決送達後十日內向本院提出上訴狀( 應附繕本 )。告訴人或被
害人如對於本判決不服者，應具備理由請求檢察官上訴，其上訴期間之計算係以檢察
官收受判決正本之日期為準。
中      華      民      國    九十二    年      八      月     十九     日
                                  書記官  林    秀    敏
附錄本件論罪科刑之法條：
修正前著作權法第九十三條第三款
有下列情形之一者，處二年以下有期徒刑，得併科新台幣十萬元以下罰金︰
三  以第八十七條各款方法之一侵害他人之著作權者。
修正前著作權法第八十七條第二款
有下列情形之一者，除本法另有規定外，視為侵害著作權或製版權︰
二  明知為侵害著作權或製版權之物而散布或意圖散布而陳列或持有或意圖營利而交
    付者。


司法院資訊處製作；財團法人民間司法改革基金會備份。
